【裁判字號】    99,易,2101
【裁判日期】    990921
【裁判案由】    贓物
【裁判全文】
臺灣板橋地方法院刑事判決              99年度易字第2101號
公  訴  人  臺灣板橋地方法院檢察署檢察官
被      告  甲○○
上列被告因贓物案件，經檢察官提起公訴（99年度偵字第17368
號），被告於本院準備程序進行中，就被訴犯罪事實為有罪之陳
述，本院告知簡式審判程序之旨，並聽取其與公訴人之意見後，
經合議庭裁定由受命法官獨任進行簡式審判程序審理後，判決如
下：
    主  文
甲○○故買贓物，累犯，處有期徒刑陸月，如易科罰金，以新臺
幣壹仟元折算壹日。
    事  實
一、甲○○前於民國87年因強盜案件，經臺灣高等法院臺中分院
    以98年度上訴字第612 號刑事判決處有期徒刑3 年6 月，上
    訴後，經最高法院以89年度台上字第5630號刑事判決駁回上
    訴確定。又於89年間因施用毒品案件，經臺灣士林地方法院
    （下稱士林地院）以89年度訴字第117 號刑事判決處有期徒
    刑7 月及4 月，並定應執行有期徒刑10月確定。上開2 罪，
    嗣經臺灣高等法院臺中分院以90年聲字第793 號刑事裁定定
    應執行有期徒刑4 年確定。再於90年間因施用毒品案件，經
    臺灣臺中地方法院（下稱臺中地院）以90年度訴字第897 號
    刑事判決處有期徒刑10月確定。嗣入監接續執行上開罪刑，
    且於94年5 月6 日因縮短刑期假釋出監，假釋期間付保護管
    束，並於95年7 月18日保護管束期滿，假釋未經撤銷，其未
    執行之刑，以已執行完畢論。
二、詎其猶不知悔改，竟基於故買贓物之犯意，於98年5 月至11
    月間某日，明知如附表所示之其所購得贓物，係真實姓名年
    籍不詳之人所竊取之贓物（被害人遭竊之時、地與失竊財物
    等均詳如附表所示），仍在臺北市○○路與三水街之跳蚤市
    場內，以遠低於市價之價格，向真實姓名年籍不詳、綽號「
    阿水」及「小陳」之成年男子故買附表所示其所購得之贓物
    （詳如附表所示）；嗣於同年11月26日晚上10時15分許，經
    員警持本院核發之98年度聲搜字第3581號搜索票，至鐘國強
    位於臺北縣三重市○○○路250 巷30號2 樓之居所搜索並扣
    得如附表所示之起獲贓物後（業由被害人領回），始查知上
    情。
三、案經戊○○、乙○○、丙○○訴由臺北縣政府警察局三重分
    局移送臺灣板橋地方法院檢察署檢察官偵查起訴。
    理  由
壹、程式方面：本件被告甲○○所犯係死刑、無期徒刑、最輕本
    刑3 年以上有期徒刑以外之罪，其於準備程式就前揭被訴事
    實為有罪之陳述，經法官告知簡式審判程式之旨，並聽取其
    與公訴人之意見後，本院認無不得或不宜改依簡式審判程式
    進行之處，爰依刑事訴訟法第273 條之1 第1 項、第284 條
    之1 之規定，由本院裁定本件行簡式審判程式，合先敘明。
貳、實體方面：
一、上開事實，業據被告迭於偵訊及本院訊問時坦承不諱，核與
    證人即同案被告鐘國強於警詢及偵訊時證述、證人即告訴人
    戊○○、乙○○、丙○○、丁○○於警詢及偵訊時證述之情
    節相符，並有臺北縣政府警察局三重分局搜索扣押筆錄暨扣
    押物品目錄表乙份、贓物認領保管單4 紙及查獲照片20紙（
    詳見臺灣板橋地方法院檢察署99年度偵字第8322號偵查卷第
    25至29、36至39、40至49頁）附卷可稽。故被告前開自白核
    與事實相符，堪以採信。故本件事證已臻明確，被告犯行洵
    堪認定，應予依法論科。
二、核被告所為，係犯刑法第349 條第2 項之故買贓物罪。再查
    ，被告有事實欄一所示之科刑記錄，此有臺灣高等法院被告
    前案紀錄1 份在卷可證，是其於受有期徒刑執行完畢後5 年
    內故意再犯有期徒刑以上之本罪，為累犯，應依刑法第47條
    第1 項之規定，加重其刑。爰審酌被告素行非佳，已如前述
    ，且一時貪圖小利，故買贓物，致被害人不易追回財物，惟
    其所生危害尚非重大，且業由被害人領回失竊財物，以及其
    犯罪後坦承犯行，態度良好等一切情狀，量處如主文所示之
    刑，併予喻知易科罰金之折算標準，以資懲儆。
據上論斷，應依刑事訴訟法法第273 條之1 第1 項、第299 條第
1 項前段，刑法第349 條第2 項、第47條第1 項、第41條第1 項
前段，刑法施行法第1 條之1 第1 項、第2 項前段，判決如主文
。
本案經檢察官黃致中到庭執行職務。
中    華    民    國    99    年    9     月    21    日
                    刑事第十四庭  法  官  饒金鳳
以上正本證明與原本無異。
如不服本判決，應於判決送達後10日內，向本院提出上訴書狀，
且上訴書狀應敘述具體理由，而上訴書狀未敘述上訴理由者，應
於上訴期間（即自收受判決書之翌日起算10日）屆滿後20日內補
提理由書。
                                  書記官  許雅琪
中    華    民    國    99    年    9     月    21    日
附錄本案論罪科刑法條全文：
中華民國刑法349 條第2 項：
搬運、寄藏、故買贓物或為牙保者，處5 年以下有期徒刑、拘役
或科或併科1,000 元以下罰金。
附表：
 ┌──┬──────┬────────┬───┬────────┬────────┬────────┐
 │編號│發現失竊時間│   失竊地點     │被害人│    失竊財物    │    起獲之贓物  │甲○○故買之贓物│
 │    │            │                │      │                │                │及價錢          │
 ├──┼──────┼────────┼───┼────────┼────────┼────────┤
 │ １ │98年7 月30日│臺北市士林區中山│戊○○│拖鞋1雙、吹風機 │WII遊戲機1台、魏│WII 遊戲機1 台  │
 │    │            │北路7段190巷24之│      │1台、電腦主機1台│君哲東吳大學推廣│（2,500元）     │
 │    │            │1號8樓          │      │、首飾若干、新臺│部學生證1張     │                │
 │    │            │                │      │幣（下同）5,200 │                │                │
 │    │            │                │      │元、日幣45,000元│                │                │
 │    │            │                │      │、美金100 元、新│                │                │
 │    │            │                │      │加坡幣500 元、皮│                │                │
 │    │            │                │      │包5 件、香水、機│                │                │
 │    │            │                │      │車鑰匙、讀卡機、│                │                │
 │    │            │                │      │離子導入機、    │                │                │
 │    │            │                │      │COATCH鑰匙圈    │                │                │
 │    ├──────┼────────┼───┼────────┤                │                │
 │    │98年8 月12日│同上            │同上  │印章1枚、存摺3本│                │                │
 │    │（起訴書誤載│                │      │、護照、金融卡7 │                │                │
 │    │為「98年8 月│                │      │張、信用卡1張、 │                │                │
 │    │1 日」）    │                │      │葉麗琴所有存摺6 │                │                │
 │    │            │                │      │本、鄭立威所有存│                │                │
 │    │            │                │      │摺1本、現金3,000│                │                │
 │    │            │                │      │元、LV卡夾、皮包│                │                │
 │    │            │                │      │1只、WII遊戲機  │                │                │
 ├──┼──────┼────────┼───┼────────┼────────┼────────┤
 │ ２ │98年9 月上旬│臺北市士林區○○○○○道│BENQ手機1支、無 │BENQ手機1支、無 │BENQ手機1 支（30│
 │    │某日        │路2段1號1樓     │      │線鍵盤1個       │線鍵盤1個       │0至500元）、無線│
 │    │            │                │      │                │                │鍵盤1 個（250 元│
 │    │            │                │      │                │                │）              │
 │    │            │                │      │                │                │                │
 │    │            │                │      │                │                │                │
 │    │            │                │      │                │                │                │
 ├──┼──────┼────────┼───┼────────┼────────┼────────┤
 │ ３ │98年10月10日│臺北縣永和市中正│丁○○│金飾1批、洋酒40 │行動電話1支     │行動電話1 支（30│
 │    │凌晨5 時許  │路283巷27號1樓  │      │餘瓶、皮夾1只（ │                │0至500元）      │
 │    │            │                │      │內有2 千餘元、身│                │                │
 │    │            │                │      │分證、健保卡、信│                │                │
 │    │            │                │      │用卡3 張、金融卡│                │                │
 │    │            │                │      │1 張、圖書證1張 │                │                │
 │    │            │                │      │）、手錶6 支、手│                │                │
 │    │            │                │      │機1 支、觀賞石3 │                │                │
 │    │            │                │      │個              │                │                │
 ├──┼──────┼────────┼───┼────────┼────────┼────────┤
 │ ４ │98年11月14日│臺北市大安區金華│丙○○│古董錶20只、戒指│手鍊6 條、項鍊3 │手鍊6 條（50至10│
 │    │            │街102巷1之1號3樓│      │25只、耳環20只、│條、羅煥倫國華人│0元）、項鍊3條（│
 │    │            │                │      │手鍊20條、項鍊15│壽保險卡1 張、手│50至100 元）、手│
 │    │            │                │      │條、胸針15個、羅│錶5只 、鑰匙圈1 │錶5 只（300至500│
 │    │            │                │      │煥倫國華人壽保險│個              │元）、鑰匙圈1個 │
 │    │            │                │      │卡1 張、鑰匙圈1 │                │（30元）        │
 │    │            │                │      │個              │                │                │
 │    │            │                │      │                │                │                │
 │    │            │                │      │                │                │                │
 │    │            │                │      │                │                │                │
 │    │            │                │      │                │                │                │
 │    │            │                │      │                │                │                │
 │    │            │                │      │                │                │                │
 │    │            │                │      │                │                │                │
 │    │            │                │      │                │                │                │
 └──┴──────┴────────┴───┴────────┴────────┴────────┘

司法院資訊處製作；財團法人民間司法改革基金會備份。
